ACORDAO-COMPLETO-2350473

ACÓRDÃO DE RELAÇÃO

ACÓRDÃO DE RELAÇÃO 873/2019 ATA 12/2019 - PLENÁRIO

Acórdão 873/2019-TCU-Plenário
Cuidam os autos de monitoramento instaurado para verificar o cumprimento do Acórdão 737/2014-TCU-Plenário, que apreciou relatório de auditoria realizada nas obras de construção da BR-364/AC, no Estado do Acre, e, dentre outras providências, expediu determinações ao Departamento Nacional de Infraestrutura de Transportes – Dnit para que:
“9.1.1. adote providências para cumprir o disposto nos §§ 3º e 4º do art. 6º da Lei 11.578/2007, haja vista a execução de serviços com qualidade deficiente nas obras de implantação da BR-364/AC, objeto dos termos de compromisso TT-097/2007-00 (Siafi 591821) e TT-117/2004-00 (Siafi 521352) ;
9.1.2. encaminhe a este Tribunal documentação comprobatória do cumprimento do item anterior;”
Considerando que a unidade técnica, em sua instrução, registrou que:
i) o cumprimento dos subitens 9.1.1 e 9.1.2, em relação ao termo de compromisso TT-117/2004-00, já foi analisado no âmbito do TC Processo 014.597/2015-2, que concluiu pelo atendimento da determinação, uma vez que o Dnit já havia instaurado a devida tomada de contas especial e dado ciência a esta Corte;
ii) com relação ao Termo de Compromisso TT-097/2007-00, embora o Dnit não tenha adotado, de forma tempestiva, as providências necessárias ao cumprimento das determinações dos mesmos subitens 9.1.1 e 9.1.2, tendo em vista as medidas adotadas em âmbito interno para sanear as irregularidades, apurar o dano causado e seus respectivos responsáveis, a determinação pode ser considerada cumprida;
considerando, contudo, que a tomada de contas especial referente ao termo de compromisso TT-097/2007-00 ainda não foi encaminhada a este Tribunal; 
considerando os pareceres uniformes da Secretaria de Fiscalização de Infraestrutura Rodoviária e de Aviação Civil;
os ministros do Tribunal de Contas da União, reunidos em sessão de Plenário, ACORDAM, por unanimidade, de acordo com os pareceres emitidos nos autos e com fundamento nos arts. 169, inciso I, e 250, inciso I, do Regimento Interno, em:
a) considerar atendidas as determinações do Acórdão 737/2014-TCU-Plenário;
b) dar ciência ao Departamento Nacional de Infraestrutura de Transportes (DNIT) de que, conforme previsto no art. 71 da IN-TCU 71/2012, a tomada de contas especial, autuada em razão do dano ao erário ocorrido nas obras de que trata o Termo de Compromisso TT 097/2007-00 (BR 364/AC) , firmado pelo DNIT e pelo Departamento de Estradas de Rodagem do Estado do ACRE – Deracre, deve ser encaminhada a este Tribunal de Contas da União em até 180 (cento e oitenta) dias após sua instauração;
c) encaminhar cópia deste acórdão e da instrução à peça 13 ao Departamento Nacional de Infraestrutura de Transportes (DNIT) , ao Departamento de Estradas de Rodagem, Infraestrutura Hidroviária e Aeroportuária do Acre (Deracre) e às empresas Construmil Construtora e Terraplenagem Ltda., JM Terraplenagem e Construções Ltda., Construtora Etam Ltda., Fidens Engenharia S.A., Camter Construções e Empreendimentos S.A.; e
d) apensar definitivamente o processo ao TC Processo 014.921/2010-3, no qual foi proferida a deliberação monitorada. 
1. Processo TC-Processo 019.789/2014-9 (MONITORAMENTO) 
1.1. Classe de Assunto: III.
1.2. Unidades: Departamento Nacional de Infraestrutura de Transportes – Dnit e Departamento de Estradas de Rodagem, Infraestrutura Hidroviária e Aeroportuária do Acre – Deracre.
1.3. Relatora: ministra Ana Arraes.
1.4. Representante do Ministério Público: não atuou.
1.5. Unidade Técnica: Secretaria de Fiscalização de Infraestrutura Rodoviária e de Aviação Civil (SeinfraRod) .
1.6. Representação legal: não há.
1.7. Determinações/Recomendações/Orientações: não há.

Departamento Nacional de Infraestrutura de Transportes - Dnit e Departamento de Estradas de Rodagem, Infraestrutura Hidroviária e Aeroportuária do Acre - Deracre.

ANA ARRAES

não há.

Não atuou.

MONITORAMENTO (MON)

Secretaria de Fiscalização de Infraestrutura Rodoviária e de Aviação Civil (SeinfraRod).